臺灣高雄地方法院民事裁定　　　　　　 100年度事聲字第61號
異　議　人　萬榮行銷顧問股份有限公司
法定代理人　劉五湖
相　對　人　劉瑞靜
上列相對人消費者債務清理事件，異議人不服本院民國100　年1
月27日99年度司執消債更字第71號司法事務官所為更生方案認可
之裁定處分而聲明異議，本院裁定如下：
    主  文
異議駁回。
    理  由
一、異議意旨略以：相對人於民國99年5 月27日自陳從事經絡按
    摩，每月收入新臺幣（下同）22,000元，惟原裁定認定其從
    事經絡按摩之收入為18,000元，以相對人遭遇經濟困境，應
    更努力工作清償債務，然其卻有上開收入降低之情況，則其
    是否隱匿收入或未盡全力於工作，實有疑問，且相對人若仍
    具有身障補助資格，其目前是否已未能領取身障補助津貼亦
    值得懷疑，況相對人所提之更生方案還款成數過低，對各債
    權人而言有失公平，是原裁定認可之更生方案實欠公允，為
    此爰依法提出異議等語。
二、按為使負債務之消費者得依本條例所定程序清理其債務，以
    調整其與債權人及其他利害關係人之權利義務關係，保障債
    權人之公平受償，謀求消費者經濟生活之更生，進而健全社
    會經濟之發展，特制定本條例；債務人有薪資、執行業務所
    得或其他固定收入之情形下，法院認更生方案之件公允者，
    得不經債權人會議可決，逕依債務人之聲請或依職權以裁定
    認可更生方案，消費者債務清理條例第1 條、第64條第1 項
    分別定有明文。故消費者債務清理條例之制定既係為使負債
    務之消費者得依本條例所定程序清理其債務，保障債權人之
    公平受償，以謀求消費者經濟生活之更生，則在債務人有薪
    資、執行業務所得或其他固定收入之情形下，依上開條例之
    規定，除有同條例第63條第1 項、第64條第2 項之情形外，
    法院自得斟酌債務人之資力狀況、債務人所提更生方案之還
    款成數、債務人實際生活上有無特殊困難等情狀而為更生方
    案之條件是否為公允之審認，法院如認更生方案之條件公允
    者，即得不經債權人會議可決，逕依債務人之聲請或依職權
    以裁定認可更生方案。
三、經查：
  (一)相對人聲請更生，前經本院裁定開始更生程序並命由司法事
    務官進行更生程序，而相對人96、97年度申報所得均為0 元
    ，名下沒有財產，戶籍址於高雄市苓雅區，切結從事經絡按
    摩工作每月收入為15,000元，聲請更生時每月領取身障補助
    7,000 元、家庭低收補助5,000 元等情，此有綜合所得稅各
    類所得資料清單、戶籍謄本、收入切結書、郵局存摺影本附
    於本院司執消債更、消債更卷內足憑。又相對人現每月工作
    收入為18,000元，而其殘障補助已降為每月3,000 元，且已
    未領有低收入戶補助，亦有民事陳報狀、高雄市苓雅區公所
    98年12月25日高市苓區社字第0980024619號函、高雄市苓雅
    區公所區民領取身心障礙者生活補助證明書、本院司法事務
    官電話記錄附於司執消債更卷內可稽，此足認相對人現今每
    月收入應僅為21,000元（計算式：18000+3000＝21000 ）。
    至異議人固主張相對人仍得領取其聲請更生時所領之其他補
    助津貼，且依其99年5 月間陳報之財產及收入狀況報告書，
    其每月從事經絡按摩之收入應為22,000元云云，惟依諸上開
    高雄市苓雅區公所函文、證明書及電話記錄，相對人其他津
    貼之領取資格確因資格不符而遭取消，而相對人99年5 月間
    陳報之財產及收入狀況報告書中並無記載領取之津貼，僅記
    載每月平均收入為22,000元，來源為經絡按摩計時工，此有
    該報告書附於司執消債更卷內可憑，則以其如前所述於該時
    領有殘障補助每月3,000 元，卻未另項記載，足見其該項平
    均收入雖僅記載來源為經絡按摩，然應已包含其所領取之殘
    障津貼，則相對人該時經絡按摩之收入應為每月19,000元，
    相較其後提出之更生方案並無每月減少4,000 元之情，是異
    議人之上開主張尚非可採。
  (二)又相對人每月之收入為21,000元，而依其所提更生方案，每
    月仍願清償12,700元，則其所得扣除每期清償額後僅餘8,30
    0 元，縱以異議人主張之22,000元認定其每月收入，亦僅餘
    9,300 元，均顯低於內政部公告99年度高雄市每人每月最低
    生活費用（含食、衣、住、行、育、樂費用）為11,309元，
    而應認其確已盡其所能，並充分表現還款之誠意，且更生方
    案是否允當應係斟酌現時相對人之固定收入及必要支出，而
    定其公允之還款方案即可，若經審酌相對人之固定收入及必
    要支出，其還款方案所提金額已盡其最大清償能力，即不能
    僅因其還款成數僅為21.85%而認更生方案不公，是本院司法
    事務官認該更生方案應屬公允、適當、可行後予以認可，尚
    無違誤、不當。
四、綜上所述，本院司法事務官斟酌相對人所提更生方案，以每
    個月1 期，共分96期、每期清償12,700元，清償債務比例達
    21.85%，而認其條件核屬公允、適當、可行；此外又查無同
    條例第63條或第64條第2 項所定不應認可之消極事由存在，
    乃逕依同條例第64條第1 項裁定予以認可相對人所提更生方
    案，經核並無不合，從而異議人提起本件異議，聲明廢棄原
    裁定，為無理由，應予駁回。
五、依消費者債務清理條例第15條、民事訴訟法第240 條之4 第
    3項後段，裁定如主文。
中    華    民    國   100    年    3     月    15    日
              民事第四庭    法      官  楊淑儀
上為正本係照原本作成。
如不服本裁定，應於裁定送達後10日內，以書狀向本院提出抗告
，並繳納抗告費新臺幣1,000元。
中    華    民    國   100    年    3     月    15    日
                            書  記  官  王資惠